臺灣高雄地方法院刑事判決　　　　　　　94年度訴字第3244號
公　訴　人　臺灣高雄地方法院檢察署檢察官
被　　　告　甲○○
上列被告違反毒品危害防制條例案件，經檢察官提起公訴（94年
度毒偵字第7264號）及移送併案審理（94年度毒偵字第7675號）
，本院合議庭裁定由受命法官獨任進行簡式審判程序，判決如下
：
    主  文
甲○○連續施用第一級毒品，處有期徒刑玖月。扣案之第一級毒
品海洛因壹小包（淨重零點零柒公克，空包裝重零點壹玖公克）
、呈第一級毒品海洛因陽性反應之殘餘粉末膠袋貳只，均沒收銷
燬之。扣案之注射針筒肆支，均沒收。
    事  實
一、甲○○前因施用毒品案件，由本院以90年度毒聲字第4548號
    裁定送觀察、勒戒，認無繼續施用毒品傾向，經臺灣高雄地
    方法院檢察署（下稱高雄地檢署）檢察官於民國90年8 月6
    日，以90年度毒偵字第3417號為不起訴處分確定，並於90年
    8 月7 日執行完畢而釋放出所。
二、詎其仍不知悔改，明知海洛因業經公告列為毒品危害防制條
    例第2 條第2 項第1 款之第一級毒品，不得非法施用，竟於
    受前開觀察勒戒執行完畢釋放後5 年以內，復基於施用第一
    級毒品海洛因之概括犯意，先後於94年8 月19日7 時許、同
    年月20日19時許，在高雄市苓雅區○○○街137 巷27號3 樓
    住處，以將海洛因摻水稀釋放入注射針筒後施打之方式，連
    續施用第一級毒品海洛因2 次。
三、嗣為警先於94年8 月19日7 時30分許，持搜索票在上開住處
    ，扣得其所有之注射針筒4 支、殘餘粉末膠袋2 只，並採尿
    送驗。嗣於94年8 月21日13時50分許，在高雄市○○區○○
    路上查獲，並扣得第一級毒品海洛因1 小包（淨重0.07公克
    ，空包裝重0.19公克），並採尿送驗，方知上情。
四、案經高雄市政府警察局苓雅分局報請臺灣高雄地方法院檢察
    署檢察官偵查起訴及移請併案審理。
    理  由
壹、程序部分：
    本件被告甲○○所犯為死刑、無期徒刑或最輕本刑為3 年以
    上有期徒刑以外之罪，其於準備程序中就被訴事實為有罪之
    陳述，經法官告知簡式審判程序之旨，並聽取公訴人及被告
    之意見後，依刑事訴訟法第273 條之1 第1 項規定，裁定由
    受命法官獨任進行簡式審判程序，合先敘明。
貳、實體部分：
一、上揭事實，已據被告於本院審理中坦承不諱，且其於94年8
    月19日、94年8 月21日所採驗之尿液，經分別送往高雄市立
    凱旋醫院以GC/MS 方法（氣相層析/ 質譜儀法）檢驗，結果
    均確呈第一級毒品海洛因代謝後嗎啡之陽性反應，此有卷附
    該公司94年9 月5 日、94年8 月29日濫用藥物尿液檢驗報告
    各1 紙在卷可稽（參94年度毒偵字第7675號卷第2 頁、94年
    度毒偵字第7264號卷第11頁）；另扣案之不明粉末1 小包，
    經送往法務部調查局鑑定，結果確含第一級毒品海洛因成分
    ，此有該局調科壹字第220021679 號鑑定通知書1 紙在卷可
    佐（參本院卷第30頁）。又扣案之殘餘粉末膠袋2 只，經送
    請高雄醫學大學附設中和紀念醫院檢驗，結果均呈第一級毒
    品海洛因之陽性反應，此有上開醫院0000-000號、737 號之
    檢驗報告存卷可參（參本院卷第33、34頁），此外復有注射
    針筒4 支扣案可憑，足認被告上開自白確與事實相符，洵堪
    採為論罪科刑之依據。
二、又被告前因施用毒品案件，由本院以90年度毒聲字第4548號
    裁定送觀察、勒戒，認無繼續施用毒品傾向，經高雄地檢署
    檢察官於90年8 月6 日，以90年度毒偵字第3417號為不起訴
    處分確定，並於90年8 月7 日執行完畢而釋放出所等情，有
    臺灣高等法院被告前案紀錄表、被告刑案資料查註紀錄表、
    全國施用毒品案件紀錄表各1 份在卷可稽，被告於觀察勒戒
    執行完畢釋放後，5 年內再為本件施用毒品犯行，自應依法
    論罪科刑。是以本件事證明確，被告犯行堪以認定。
三、論罪科刑部分：
  (一)按海洛因係毒品危害防制條例第2 條第2 項第1 款所稱之第
    一級毒品，是被告施用海洛因之行為，係犯該條例第10條第
    1 項之施用第一級毒品罪。
  (二)被告持有第一級毒品，嗣進而施用之，持有之低度行為應為
    施用之高度行為所吸收，不另論罪。
  (三)被告先後2 次施用第一級毒品犯行，時間緊接、手法相同，
    顯係觸犯構成要件相同之罪，為連續犯，應依刑法第56條之
    規定，論以一罪，並加重其刑。
  (四)移送併案意旨略以：被告於94年8 月19日為警採尿前回溯24
    小時內，在前開住處施用第一級毒品海洛因1 次之事實。雖
    未據起訴，惟因與起訴之施用第一級毒品犯罪事實，具有連
    續犯之裁判上一罪關係，依審判不可分之原則，本院自當併
    予審理，附此敘明。
  (五)爰審酌被告前已因施用毒品案件經觀察，並曾因此經本院以
    93年度簡字第3017號判處有期徒刑6 月確定（尚未執行完畢
    不構成累犯），本應徹底戒除毒癮，不料其竟仍繼續施用毒
    品，已如上述，顯見其並無戒除毒害之決心，本不宜寬貸，
    惟念犯後坦承犯行，施用毒品乃自戕一己之身體健康，並具
    有病患性人格之特質，行為本身對社會所造成之危害並非直
    接、巨大等一切情狀，量處如主文所示之刑，以資懲儆。
四、沒收部分：
    末按查獲之第一、二級毒品及專供製造或施用第一、二級毒
    品之器具，不問屬於犯人與否，均沒收銷燬之，毒品危害防
    制條例第18條第1 項前段定有明文。查扣案之不明粉末1 小
    包，經鑑定結果確含第一級毒品海洛因之成分，業如上述，
    且該包裝袋因與其內之毒品業已無法析離，應將之同視為第
    一級毒品，從而不問屬於犯人與否，爰併依上開規定宣告沒
    收銷燬之。又扣案之殘餘粉末膠袋2 只，經鑑定結果，均呈
    第一級毒品海洛因陽性反應，亦如前述，顯見此等物品與第
    一級毒品海洛因無法析離，自應視同第一級毒品海洛因，應
    併依上開規定宣告沒收銷燬之。又扣案之注射針筒4 支，雖
    非違禁物，然係供被告施用第一級毒品海洛因所用之物，且
    為被告所有，亦經被告自承在卷（見高市警鹽分三字第0940
    013392號卷第1 頁背面、本院卷第64頁），爰依刑法第38條
    第1 項第2 款規定併予宣告沒收。
據上論斷，應依刑事訴訟法第273 條之1 第1 項、第284 條之1
、第299 條第1 項前段，毒品危害防制條例第10條第1 項、第18
條第1 項前段，刑法第11條、第56條、第38條第1 項第2 款，判
決如主文。
本案經檢察官乙○○到庭執行職務
中　　華　　民　　國　　94　　年　　12　　月　　30　　日
                  刑事第八庭      法　官  李育信
以上正本證明與原本無異。
如不服本判決，應於收受送達後10日內向本院提出上訴書狀。
中　　華　　民　　國　　94　　年　　12　　月　　30　　日
 　　　　　　　　　　　　　       書記官  洪生輝
附錄本案論罪科刑法條：
毒品危害防制條例第10條第1項
施用第一級毒品者，處6月以上5年以下有期徒刑。
